最　高　行　政　法　院　判　決　　　　　　　　　九十三年度判字第一一四八號
　　再 審原 告　寶來證券股份有限公司
　　代　表　人　甲○○
　　訴訟代理人　丁○○
　　　　　　　　丙○○
　　再 審被 告　財政部臺北市國稅局
　　代　表　人　乙○○
右當事人間因營利事業所得稅事件，再審原告對於中華民國九十二年三月十三日本院
九十二年度判字第二六六號判決，提起再審之訴。本院判決如左：
　　主  文
再審之訴駁回。
再審訴訟費用由再審原告負擔。
　　理  由
再審原告起訴意旨略謂：一、綜合證券商自行買賣有價證券，根本不會產生鉅額交際
費用，原判決認再審被告核定出售有價證券收入應攤計之交際費高達新台幣（下同）
九、○三八、二五九元並無不合部分，嚴重悖離事實，明顯違反司法院釋字第二一八
號解釋及所得稅法第二十四條規定收入與成本費用配合原則，顯有適用法令顯有錯誤
之法定再審事由。（一）再審原告自營部門在公開交易市場買賣股票，本無須轉手或
藉助他人。且依證券交易法第一百五十五條規定，綜合證券商之自營部門，既屬自行
買賣有價證券業務，且不准與他人通謀或從事直接或間接影響交易價格之情事，則自
營部門因經營買賣有價證券業務需要，所支付之交際應酬費用，必然極小，乃再審被
告竟核定本件自營部門出售有價證券之可直接歸屬交際應酬費用，高達九、○三八、
二五九元，佔整體交際費四分之三強，嚴重悖離事實，顯有違證券交易法第一百五十
五條規定意旨。（二）按原判決以綜合證券商之經紀、承銷、自營之交際費，應依「
交際對象」歸屬於各業務部門項下，足見認定交際應酬費用，涉及人員之互動，故綜
合證券商各部門之交際應酬費，大多由各該部門人員辦理，從而自營部門之交際費用
，理應由該部門員工為之。然自營部門人員本即遠低於經紀、承銷部門，其買賣有價
證券之員工，大多寥寥數人而已，倘如再審被告之核定，認自營部門可直接歸屬出售
有價證券收入之交際費高達九、○三八、二五九元，則該部門每位員工可動支之交際
費用，豈非竟高達數十萬元，是再審被告所為處分，明顯悖離事實。（三）依所得稅
法第三十七條規定意旨，營利事業交際費用僅需與業務有關即可認定，交際費用之發
生與營業收入之來源並無必然關係，並非交際費用之認支，應以其交際費支出業已產
生營業收入為要件。此觀所得稅法第三十七條第一項第一款規定，對以進貨為目的所
支付之交際費用，雖並未產生收入，亦准許認定即明。則交際費既為營業費用之一種
，自應依財政部民國（下同）八十五年八月九日台財稅第八五一九一四四○四號函釋
（下稱財政部八十五年函釋）規定辦理。尤以該財政部八十五年函釋，原本即為依據
所得稅法第二十四條及第四條之一規定意旨所作之釋示，符合前揭司法院釋字第二一
八號解釋闡述客觀、合理之意旨。且原判決不以其為違法，竟不予採用，又認再審被
告採自創應、免稅限額作為交際費歸屬依據，並無不合，自有判決適用法規顯有錯誤
之法定再審事由。二、原判決以再審原告當年購入有價證券之目的即在出售，而認再
審被告將購入有價證券成本計算可列報之交際費用限額，亦計入出售有價證券收入項
下認列，並無不合乙節，明顯違反所得稅法第二十四條收入費用配合原則意旨，其適
用法規顯有錯誤。（一）按所得稅法第三十七條第一項第一款規定，其交際費限額之
認定，係以進貨為目的為準據，並與進貨之標的，係供自行持有、無償移轉或予以出
售，毫無關連；又購入之有價證券，僅須於被投資公司除息日或除權日前持有，即可
依法領取股息及紅利，實際領息後，仍可持有或出售。從而原判決以果推因，指摘本
件購入有價證券成本即為出售有價證券成本，遽認以進貨為目的之交際費限額，應悉
數歸屬出售有價證券收入項下減除，顯為錯誤，致生判決適用法規顯有錯誤之情。（
二）次依司法院釋字第四九三號解釋意旨，購入有價證券可產生兩種不同收入：（一
）投資收益（包括股票股利及現金股利）及（二）出售有價證券收入，且該購入有價
證券成本無法明確區分，則不論當年度購入有價證券是否全部出售，原判決認再審原
告購入有價證券之目的僅在出售，即非事實，是其判決系爭進貨目的所計算之交際費
限額二、二七三、○六八元，悉數歸屬免稅業務之出售有價證券收入項下減除，顯有
違上開司法院釋字第四九三號解釋意旨，造成免稅之出售有價證券收入分攤不相干費
用，亦有違所得稅法第二十四條規定收入與費用配合原則，自有適用法規顯有錯誤之
法定再審事由。三、關於自營部門營業費用如何歸屬為應稅收入或免稅收入之費用部
分，原判決明知再審原告為綜合證券商，竟執意不適用財政部八十五年函釋對「綜合
證券商」之補充函釋規定，顯有判決不適用法規之法定再審事由。（一）經再審被告
認定為以有價證券買賣為專業之營利事業，其營業費用應如何分攤至應稅收入或免稅
收入項下減除乙節，財政部發布八十三年函釋及財政部八十五年函釋，用供徵納雙方
遵循，而此二函釋均為財政部根據所得稅法第二十四條第一項及同法第四條之一所作
之行政命令，原判決並不以之為違法，自應依稅捐稽徵法第一條之一規定意旨，准許
再審原告適用最有利之財政部八十五年函釋，應無疑義。（二）次按財政部八十三年
函釋之適用對象，為一般以有價證券買賣為專業之營利事業，而財政部八十五年函釋
之適用對象，則僅限於「綜合證券商」及「票券金融公司」。而財政部八十五年函釋
，本即在為無法區分之應稅收入與免稅收入所對應之相關費用，應如何予以分攤其費
用所作之規定。因此，再審原告為「綜合證券商」依財政部八十五年函釋核算自營部
門之營業費用後，如該部門尚有應稅收入與免稅收入而費用無法明確歸屬時，自應續
依該八十五年函釋規定意旨計算分攤之，而無再返回適用財政部八十三年函釋，始符
法令適用一致性原則。原判決不以財政部八十五年函釋為違法，竟否准再審原告適用
該八十五年函釋辦理，顯有判決不適用法令情事，更造成再審原告因同一以有價證券
買賣為專業之事實，卻適用多種不同之費用分攤歸屬方法以計算證券交易所得之謬誤
。（三）又按本件訴爭重點所在，乃再審原告自營部門營業費用應如何歸屬為應稅及
免稅收入之費用，再審被告未准採擇財政部八十五年函釋辦理，並非本件採依薪資、
員工人數或辦公室使用面積等作為費用歸屬之分攤基礎，有何困難之處。再審原告主
張者，不過為應按財政部八十五年函釋規定辦理而已，則於財政部發布該八十五年函
釋之目的，係在匡正財政部八十三年函釋之缺失，而專為綜合證券商所作之補充核釋
，此與同一部門之人員或辦公室可能兼作應稅及免稅業務而難以區分何干。況縱非同
一部門亦可能兼作應稅及免稅業務（例如管理部門之決策人員從事應稅之經紀業務決
策及免稅之出售證券決策），則何以不同部門間可適用財政部八十五年函釋區分，獨
同一部門不可採用，寧是有理。又財政部八十五年函釋規定發布前，再審原告並無以
該函釋規定之分攤基礎計算經紀、自營及承銷等各部門間費用之問題，嗣該函釋發布
後，再審原告既可依其規定詳予分攤，當無不可再就自營部門內實際營運情形。再依
該八十五年函釋基礎再予歸屬從事應、免稅收入所生之相關費用，是原判決質疑此一
方式有其難以區分，顯非事實，其據此返回適用財政部八十三年函釋按收入比例分攤
，自顯有誤解法令，自亦為判決適用法令顯有錯誤之法定再審事由。四、綜上所陳，
原判決有應適用之法規未予適用及不應適用之法規誤予適用之違法，自有適用法規顯
有錯誤之法定再審事由，請判決廢棄原判決、臺北高等行政法院八十九年度訴字第一
七○四號判決（下稱第一審判決），並撤銷訴願決定及原處分等語。
再審被告答辯意旨略謂：原判決所引行為時所得稅法第二十四條第一項、第三十七條
、第四條之一及財政部八十三年二月八日臺財稅第八三一五八二四七二號函釋等規定
，並無再審原告所指違背法令或適用法規不當情事，再審原告提起再審之訴顯無理由
，請判決駁回再審原告之訴等語，資為抗辯。
按行政訴訟法第二百七十三條第一項第一款所謂適用法規顯有錯誤，係指原判決所適
用之法規與該案應適用之現行法規相違背，或與解釋判例有所牴觸者而言。至於法律
上見解歧異，再審原告對之縱有爭執，要難謂為適用法規錯誤，而據為再審之理由。
次按「營利事業所得之計算，以其本年度收入總額減除各項成本費用、損失及稅捐後
之純益額為所得額。」「業務上直接支付之交際應酬費用，其經取得確實單據者，得
分別依左列之限度，列為費用或損失：一、以進貨為目的，於進貨時所直接支付之交
際應酬費用：全年進貨貨價在新臺幣（下同）三千萬元以下者，以不超過全年進貨貨
價千分之一點五為限；經核准使用藍色申報書者，以不超過全年進貨貨價千分之二為
限。全年進貨貨價超過三千萬元至一億五千萬元者，超過部分所支付之交際應酬費用
，以不超過千分之一為限；經核准使用藍色申報書者，以不超過千分之一點五為限。
全年進貨貨價超過一億五千萬元至六億元者，超過部分所支付之交際應酬費用，以不
超過千分之零點五為限；經核准使用藍色申報書者，以不超過千分之一為限。全年進
貨貨價超過六億元者，超過部分所支付之交際應酬費用，以不超過千分之零點二五為
限；經核准使用藍色申報書者，以不超過千分之零點五為限。二、以銷貨為目的，於
銷貨時直接所支付之交際應酬費用：全年銷貨貨價在三千萬元以下者，以不超過全年
銷貨貨價千分之四點五為限；經核准使用藍色申報書者，以不超過全年銷貨貨價千分
之六為限。全年銷貨貨價超過三千萬元至一億五千萬元者，超過部分所支付之交際應
酬費用，以不超過千分之三為限；經核准使用藍色申報書者，以不超過千分之四為限
。全年銷貨貨價超過一億五千萬元至六億元者，超過部分所支付之交際應酬費用，以
不超過千分之二為限；經核准使用藍色申報書者，以不超過千分之三為限。全年銷貨
貨價超過六億元者，超過部分所支付之交際應酬費用，以不超過千分之一為限；經核
准使用藍色申報書者，以不超過千分之一點五為限。三、以運輸貨物為目的，於運輸
時直接所支付之交際應酬費用：全年貨運運價在三千萬元以下者，以不超過全年貨運
運價千分之六為限；經核准使用藍色申報書者，以不超過全年貨運運價千分之七為限
。全年貨運運價超過三千萬元至一億五千萬元者，超過部分所支付之交際應酬費用以
不超千分之五為限；經核准使用藍色申報書者，以不超過千分之六為限。全年貨運運
價超過一億五千萬元者，超過部分所支付之交際應酬費用，以不超過千分之四為限；
經核准使用藍色申報書者，以不超過千分之五為限。四、以供給勞務或信用為業者，
以成立交易為目的，於成立交易時直接所支付之交際應酬費用：全年營業收益額在九
百萬元以下者，以不超過全年營業收益額千分之十為限；經核准使用藍色申報書者，
以不超過全年營業收益額千分之十二為限。全年營業收益額超過九百萬元至四千五百
萬元者，超過部分所支付之交際應酬費用，以不超過千分之六為限；經核准使用藍色
申請書者，以不超過千分之八為限。全年營業收益額超過四千五百萬元者，超過部分
所支付之交際應酬費用，以不超過千分之四為限；經核准使用藍色申報書者，以不超
過千分之六為限。」「自中華民國七十九年一月一日起，證券交易所得停止課徵所得
稅，證券交易損失亦不得自所得額中減除。」分別為行為時（下同）所得稅法第二十
四條第一項、第三十七條第一項及第四條之一所明定。再按「核釋以買賣有價證券為
專業之營利事業，其交際費之列支限額疑義。說明：一、依據臺北市國稅局八十三年
十月三日財北國稅審壹字第八三○四○三一九號函辦理。二、以買賣有價證券為專
業之營利事業，因業務需要支付之交際費，其全年支付總額，以不超過左列標準為限
：(一)買賣有價證券，依所得稅法第三十七條第一項第一款及第二款規定辦理。(二)因有
價證券所取得之股息、紅利及利息（包括短期票券之利息收入）等投資收益，准併入
營業收入總額，依所得稅法第三十七條第一項第四款規定辦理，但投資收益百分之八
十免計入所得額部分，因實質免稅，則不應併計」、「核釋營利事業於證券交易所得
停止課徵所得稅期間從事有價證券買賣，其營業費用及利息支出之分攤原則。說明：
一、．．．二、非以有價證券買賣為專業之營利事業，其買賣有價證券部分，除可直
接歸屬之費用及利息，應自有價證券出售收入項下減除外，不必分攤一般營業發生之
費用及利息。三、以有價證券買賣為專業之營利事業，其營業費用及借款利息，除可
合理明確歸屬者得個別歸屬認列外，應按核定有價證券出售收入、投資收益、債券利
息收入及其他營業收入比例，計算有價證券出售部分應分攤之費用及利息，自有價證
券出售收入項下減除」及「補充核釋『綜合證券商暨票券金融公司』於證券交易所得
停止課徵所得稅期間從事有價證券買賣，其營業費用及利息支出之分攤原則．．．說
明：一、營利事業於證券交易所得停止課徵所得稅期間從事有價證券買賣，其營業費
用及利息支出之分攤原則，前經本部八十三年二月八日臺財稅第八三一五八二四七二
號函釋有案。二、前揭函釋說明三所稱以有價證券買賣為專業之營利事業，其屬兼含
經營證券交易法第十五條規定三種證券業務之綜合證券商及依票券商管理辦法第七條
所稱票券金融公司部分之分攤原則補充核釋如下：（一）綜合證券商：1.營業費用部
分：其可明確歸屬者，得依個別歸屬認列；無法明確歸屬者，得依費用性質，分別選
擇依部門薪資、員工人數或辦公室使用面積等作為合理歸屬之分攤基礎，計算有價證
券出售部分應分攤之費用，不得在課稅所得項下減除。惟其分攤方式經選定後，前後
期應一致，不得變更。．．．」，分別經財政部八十三年十一月二十三日臺財稅第八
三一六二○八九七號函、同年二月八日臺財稅第八三一五八二四七二號函及八十五年
八月九日臺財稅字第八五一九一四四○四號函釋有案，核與所得稅法有關規定意旨無
違，應予適用。本件再審原告所吸收合併之大順綜合證券股份有限公司於八十五年度
營利事業所得稅結算申報，原列報停徵證券交易所得為虧損五、七○二、五九七元，
課稅所得額為一二六、一四七、八一六元。案經再審被告先依財政部八十五年八月九
日台財稅第八五一九一四四○四號函釋規定辦理，核定其自營部門費用一○、七三七
、二四五元，扣除交際費一二一、一四五元後，以其餘額一○、六一六、一○○元，
再依財政部八十三年二月八日台財稅第八三一五八二四七二號函釋規定計算該部門應
稅及免稅收入分別應分攤之費用。其中出售有價證券即免稅收入部分應分攤營業費用
為一○、四九四、○一四元；並就申報交際費一一、九一八、○二一元，於扣除依應
稅業務計算之限額二、八七九、七六二元後，其餘九、○三八、二五九元予以直接歸
屬出售有價證券即免稅收入項下，核定證券交易所得為虧損一五、三五○、一五九元
。再依所得稅法第四條之一規定對該項虧損不予認列（即不得自應稅所得額中減除）
，核定全年課稅所得為一三五、七九五、三七八元。再審原告不服，申經復查結果，
未准變更，循序提起行政訴訟，經本院九十二年度判字第二六六號判決（下稱原判決
）駁回其訴。再審原告以原判決有行政訴訟法第二百七十三條第一項第一款適用法規
顯有錯誤之再審事由提起本件再審之訴。查原判決以：一、原處分按該自營部門出售
證券收入（免稅）、利息收入及投資收益（應稅）比例計算有價證券出售部分應分攤
之營業費用為一○、四九四、○一四元，其計算式載為：自營部門扣除交際費後營業
費用10,616,100X（出售有價證券收入3,638,10 2,465＼出售有價證券收入3,638,102
,465 十利息收入42,260,600十投資收益730, 234元十其他營業收入952,830），上開
計算式有筆誤，業經再審被告具狀更正計算式如下：自營部門扣除交際費後營業費用
10,610,100×﹝ 出售有價證券收入（3,638,102,465＋132,587,626 ）＼出售有價證
券收入（3,638,102,465＋13 2,587,626）＋利息收入42,260,600＋投資收益730,234
元＋其他營業收入952,830 ]= 10,494,014。 」（參見原處分卷附簽證會計師查核報
告書第ＩＳ９頁所示出售有價證券收入占營業收入比率）。按綜合證券商係經營有價
證券之承銷、自行買賣及經紀等三種業務，其中承銷業務指依約定包銷或代銷發行人
發行之有價證券（證券交易法第十條參照）。再審原告自營部門（有價證券之自行買
賣）出售有價證券收入為三、六三八、一○二、四六五元，而承銷部門之包銷業務出
售有價證券收入為一三二、五八七、六二六元。再審被告准再審原告將承銷部門出售
有價證券收入列入自營部門併同計算分攤比例，不再另行計算承銷部門之營業費用分
攤率，即將承銷部門之營業費用悉數列為承銷部門之手續費等應稅收入之減項，乃減
少再審原告之課稅所得額，對於再審原告有利。二、再審原告所吸收合併之大順綜合
證券股份有限公司既係經營證券交易法第十五條規定三種證券業務之綜合證券商，則
再審被告依財政部八十五年八月九日台財稅第八五一九一四四○四號函釋規定辦理，
對於無法明確歸屬之營業費用，准再審原告依費用性質，分別選擇依部門薪資、員工
人數或辦公室使用面積等作為合理歸屬之分攤基礎，所計算出來之自營部門費用一○
、七三七、二四五元。乃以有價證券買賣為專業之部門之費用，於扣除其中屬交際費
之一二一、一四五元後，其餘額一○、六一六、一○○元，自應依前揭財政部八十三
年二月八日台財稅第八三一五八二四七二號函釋規定計算該部門應稅及免稅收入分別
應分攤之費用。蓋營利事業出售有價證券之交易所得納入免稅範圍，雖有其特殊意義
，惟宜正確計算「免稅所得」之範圍，如免稅項目之相關成本費用歸由應稅項目吸收
，營利事業將雙重獲益，不僅有失立法原意，並造成侵蝕稅源及課稅不公平之不合理
現象。而再審原告經營之業務雖有三種，但其營業所得，可分為兩部分，一為應稅所
得，一為免稅所得，以其係經營有價證券之承銷、自行買賣及經紀業務之綜合證券商
而言，尚非以有價證券買賣為專業之營利事業，對於無法明確歸屬之費用，先依部門
薪資、員工人數或辦公室使用面積等作為合理歸屬之分攤基礎，固無困難，且對於再
審原告有利，因經紀部門（行紀、居間或代理業務，屬應稅收入）之營業廳面積大、
雇用員工人數多，應稅收入分攤費用之比例勢必較大。但一旦計算出來自營部門分攤
之費用，如進一步在自營部門計算應稅及免稅收入分別應分攤之費用，仍要求依薪資
、員工人數或辦公室使用面積等作為費用歸屬之分攤基礎，則有事實上之困難，因同
一部門之人員或辦公室可能兼作應稅及免稅業務而難以區分。故依有價證券出售收入
、投資收益、債券利息收入及其他營業收入比例，計算有價證券出售部分應分攤之費
用，使收入越大者，分攤之費用越多，乃最具體可行，且合乎實質課稅及比例原則。
再審原告主張其出售有價證券應分攤之費用僅得適用財政部八十五年八月九日函釋規
定辦理，並不容回頭再適用財政部八十三年二月八日函釋云云，自不足採。三、所得
稅法第三十七條交際費之列支係以與業務直接有關者為限，綜合證券商之經紀、承銷
、自營等各部門經營業務所支付之交際費，自應依交際對象歸屬於各業務部門項下之
營業費用，屬可明確歸屬之費用，應個別歸屬認列，並分別依所得稅法第三十七條規
定標準限額列報。如由管理部門列支，並依業務部門薪資、員工人數或辦公室使用面
積等作為歸屬之基礎，將造成自營部門免稅項目之相關成本費用歸由應稅項目吸收，
綜合證券商將雙重獲益，不僅有失交際費限額列支之立法原意，並造成侵蝕稅源及課
稅不公平之不合理現象。本件再審原告為綜合證券商，其八十五年度營利事業所得稅
結算申報，有關交際費部分並未依前述說明個別歸屬列報，而主張系爭交際費應併同
其他營業費用按原告選擇之員工人數或辦公室使用面積，作為歸屬之分攤基礎，自有
未合。四、按業務上直接支付之交際應酬費用，其經取得確實單據者，僅得依所得稅
法第三十七條第一項規定之限度，列為費用或損失，已如前述。依再審原告主張(一)銷
貨部分（出售有價證券）收入為三、七七○、六九○、○九一元（即前述自營部門出
售有價證券收入三、六三八、一○二、四六五元，加上承銷部門之包銷業務出售有價
證券收入一三二、五八七、六二六元），可列報之交際應酬費用限額為六、七六六、
○三五元（計算式：3,770,69 0,091*0.15% +1,110,000=6,766,035 ）(二)進貨部分（
購入營業證券）成本為三、七六六、一三六、五二五元，可列報之交際應酬費用限額
為二、二七三、○六八元（計算式：3,766,136,525*0.05%+390,000=2,273,068 ）(三)
勞務收入為四五八、八一九、六三七元，列報之交際應酬費用限額為二、八七八、九
一八元（計算式：458,819,637 *0.6%+126,000 =2,878,918）。共計申報一一、九一
八、○二一元。再審被告依所得稅法第三十七條規定及財政部八十三年十一月二十三
日台財稅第八三一六二○八九七號函釋分別核算非屬出售有價證券應稅業務部分（勞
務收入）交際費可列支限額，及出售有價證券免稅業務部分交際費可列支之限額。即
以應稅及免稅業務部門分別核算交際費限額後，再據以將超過應稅業務部分（勞務收
入）可列支之交際費限額部分，移由免稅部門核認，將其非屬出售有價證券應稅業務
部分，讓業者享受全部之限額。另超過應稅業務部門可列支之交際費限額部分再歸屬
為出售有價證券免稅業務部分之費用，轉由有價證券出售收入項下認列。固使得依照
購入營業證券成本計算可列報之交際應酬費用限額，亦計入有價證券出售收入項下認
列，而產生是否於有價證券出售收入項下認列到不相干之費用疑慮。惟查再審原告申
報購入證券之成本所購買之證券均已於當年度出售，包括自營及包銷部分，並無留下
領取股息、紅利者，共收入三、七七○、六九○、○九一元，出售成本三、七六六、
一三六、五二五元即為購入證券之成本，此有原處分卷附簽證會計師查核報告書可稽
，並為再審原告所不爭執。足見其當年度購入之有價證券悉數出售，購入之目的即在
出售，則其購入時業務上直接支付之交際應酬費用與出售實難謂無關。故再審被告將
再審原告依照購入營業證券成本計算可列報之交際應酬費用限額，亦計入有價證券出
售收入項下認列，自不生於有價證券出售收入項下認列到不相干之費用之問題。因認
再審原告前訴訟程序之訴為無理由，將第一審判決、訴願決定及原處分維持，並駁回
再審原告前訴訟程序之訴。核其所適用之法規，並無與該案應適用之現行法規相違背
，或於解釋判例有所牴觸之情形，難謂原判決有行政訴訟法第二百七十三條第一項第
一款再審原因。再審原告之再審意旨並無再審理由，應予駁回。
據上論結，本件再審之訴為無理由，爰依行政訴訟法第二百七十八條第二項、第九十
八條第三項前段，判決如主文。
中　　華　　民　　國　　九十三　　　年　　　九　　　　月　　　九　　　　日
                    最 高 行 政 法 院  第 四 庭
                                審 判 長 法  官　　　徐　樹　海
                                         法  官      姜  仁  脩
                                         法  官　　　高　啟　燦
                                         法  官　　　吳　錦　龍
                                         法  官　　　林　茂　權
右  正  本  證  明  與  原  本  無  異
　　　　　　　　　　　　　　　　　　　　 法院書記官　莊  俊  亨
中　　華　　民　　國　　九十三　　　年　　　九　　　　月　　　九　　　　日
